臺灣高雄地方法院刑事判決　　　　　　　　　　　　　　九十二年度簡上字第六號
　　上　訴　人　臺灣高雄地方法院檢察署檢察官
　　被　　　告　丙○○
　　被　　　告　乙○○
右列被告等因違反菸酒管理法案件，經本院高雄簡易庭於中華民國九十一年十一月十
二日以九十一年度簡字第九九三號為第一審判決（偵查案號臺灣高雄地方法院檢察署
九十一年度偵字第一五四三一號，九十一年度偵字第二二八九三號），嗣上訴人不服
提起上訴，暨臺灣基隆地方法院檢察署移
）本院判決如左：
    主  文
原判決撤銷。
丙○○共同連續輸入私菸，處有期徒刑伍月，併科罰金新臺幣參拾萬元，有期徒刑如
易科罰金，以參佰元折算壹日，罰金如易服勞役，以罰金總額與六個月之日數比例折
算。
扣案如附表二所示之私菸沒收。
乙○○共同輸入私菸，處有期徒刑參月，如易科罰金，均以參佰元折算壹日。
    事  實
一、丙○○（聲請書誤載為龔財利）及乙○○明知如附件一、二所示之商標文字及圖
    樣，分別係臺灣省菸酒公賣局（現改制為臺灣菸酒股份有限公司）、日本香煙產
    業股份有限公司向經濟部中央標準局（現改制為智慧財產局）申請註冊登記之商
    標圖樣，指定使用在香煙等商品，現尚在商標專用期間。丙○○與乙○○為圖新
    臺幣（下同）一萬五千元之代價，共同受僱於綽號「阿財」之不詳姓名成年男子
    ，而共同與「阿財」基於輸入私菸及仿冒商標物品之犯意聯絡，推由丙○○與乙○○於民國九十一年六月二十四日二十三時許，共同駕駛「漁舢港一○○二號」
    舢舨（編號CTS-7611，登記名義人為洪來金），從行政院海岸巡防署海洋巡防總
    隊第五海巡隊所屬之高雄港中和安檢所報關出港後，於翌日（即同年月二十五日
    ）上午二時許，在高雄柴山外海約十五海浬處，自不詳名稱之黑色鐵殼商船，接
    駁未經主管機關許可使用相同於附件所示商標圖樣之私菸（其詳細項目及數量均
    詳如附表一所示），並以上開舢舨載運輸入臺灣。嗣於同日凌晨六時許，丙○○
    駕駛上開舢舨進入我國高雄第二港口外海約零點一海浬處時，為前揭第五海巡隊
    五○○三艇發覺有異而登船檢查，並經丙○○同意執行搜索，當場於該舢舨密艙
    內扣得如附表一所示未經許可輸入之私菸。
二、丙○○經查獲後未知警惕，猶承前犯意，竟與甲○○為圖一萬三千元之代價，共
    同受僱於姓名年籍不詳綽號「阿旺」之成年男子，推由丙○○及甲○○於九十一
    年九月二十八日凌晨五時四十八分許，駕駛「漁舢港外六一○號」舢板（編號
    CTS-6340，登記名義人為莊福龍），以釣魚為由向台北縣貢寮鄉挖子漁港安檢所
    報關出港，於同日八時三十分許，在台北縣貢寮外海六海浬處，接駁如附表二所
    示項目及數量未經主管機關許可輸入之私菸，藏置在舢舨密艙內。嗣丙○○、甲○○駕駛該舢舨於同日十時四十八分許輸入進港後，在台北縣貢寮鄉○○街二之
    二號廢棄工廠處，經行政院海岸巡防署北部地區巡防局基隆機動查緝隊人員接獲
    線報查獲，並扣得如附表二所示之私菸。
三、案經行政院海岸巡防署海洋巡防總隊第五海巡隊、基隆機動查緝隊分別移送臺灣
    高雄地方法院檢察署檢察官聲請簡易判決處刑；暨臺灣基隆地方法院檢察署檢察
    官移送併案審理。
    理  由
一、右揭事實，訊據被告丙○○及乙○○均坦承不諱，且核與甲○○於偵查及本院審
    理中所述之情節相符，並有扣案如附表一、二所示之私菸及現場照片十六幀、行
    政院海岸巡防總署海岸巡防總隊第五海巡隊搜索扣押筆錄、嫌疑貨品扣押單、高
    雄市政府漁業執照影本、船員進出港檢查表影本各一紙可憑。又附表一所示之私
    菸，使用有如附件一、二所示之商標文字及圖樣；而上開文字、圖樣分別係臺灣
    省菸酒公賣局（現改制為臺灣菸酒股份有限公司）、日本香煙產業股份有限公司
    向經濟部中央標準局（現改制為智慧財產局）申請註冊登記之商標圖樣，指定使
    用在香煙等商品，且現尚在商標專用期間之事實，除據告訴人台灣菸酒股份有限
    公司指述及告訴代理人施旭錦到庭陳明在卷外，並有商標註冊證二紙存卷可考，
    且經本院比對屬實。再附表一所示之私菸，均非屬臺灣菸酒股份有限公司、日本
    香煙產業股份有限公司所產製之菸品，復有臺灣菸酒股份有限公司臺北菸廠臺菸
    品字第三二０一號函、傑太日煙國際股份有限公司JTＺ○○○○○○○○○5號函各一份附
    卷憑考，彰顯附表一所示之菸品，係仿冒商標商品之事實。足證被告之自白，洵
    屬有據，至堪採信。故本案事證已臻明確，被告丙○○及甲○○之犯行均堪予認
    定。
二、核被告丙○○、乙○○所為，均係違反菸酒管理法第四十六條前段輸入私菸罪、
    商標法第六十三條明知仿冒商標商品而輸入罪。被告丙○○、乙○○與綽號「阿
    財」之不詳姓名年籍成年男子間，就上開如事實欄一部分所示之輸入私菸、仿冒
    商標商品犯行間；被告丙○○與共同被告甲○○、綽號「阿旺」之成年男子，就
    上開如事實欄二所示之輸入私菸犯行間，各有犯意聯絡及行為分擔，均為共同正
    犯。被告丙○○、乙○○一輸入物品之行為，觸犯上開二項罪名，為想像競合犯
    ，應從一較重之輸入私菸罪處斷。被告丙○○先後多次未經許可輸入私菸犯行，
    時間緊接，所犯為構成要件相同之罪，顯係基於概括之犯意為之，為連續犯，應
    依刑法第五十六條之規定，論以一罪，並加重其刑。臺灣高雄地方法院檢察署移
    送併辦部分（即上開違反商標法部分，九十一年度偵字第二二八九三號），雖未
    據聲請簡易判決處刑，惟此部分與前開已聲請處刑部分有想像競合犯之裁判上一
    罪關係；另臺灣基隆地方法院檢察署移送併辦部分（即被告丙○○未經許可輸入
   私菸部分，九十一年度偵字第三七一一號），與前開已聲請簡易判決處刑部分，
    具有連續犯之裁判上一罪關係，均應為聲請簡易判決處刑效力所及，故本院自應
    併予審理，附此敘明。
三、原審據前揭事實欄一，認被告丙○○、乙○○共同違反菸酒管理法第四十六條前
    段輸入私菸罪、商標法第六十三條明知仿冒商標商品而輸入罪，因而論罪科刑，
    固非無見。惟原判決(一)漏未斟酌渠等輸入仿冒商標之商品項目，尚包含附表一項
    目二、三所示之菸品，尚有未洽。(二)未及一併審酌被告丙○○尚涉犯事實欄二所
    示之輸入私菸罪，亦難謂合。且審酌被告等為圖佣金而受僱輸入私菸及仿冒商標
    商品，破壞經濟秩序及國家形象，惡性非輕；及渠等輸入私菸數量非微，損害甚
    鉅；雖被告丙○○、乙○○未曾受有期徒刑以上刑之宣告，此有臺灣高等法院被
    告全國前案紀錄表可按，品行尚佳，然查被告丙○○甫於查獲後三月，復重為事
    實欄二部分之犯行，目無法紀等一切情狀，故原審處丙○○有期徒刑二月、乙○○拘役四十日，略有未當。故上訴人以原審量刑過輕為由，指摘原判決不當，且
    原判決既有前揭可議之處，自屬無可維持，應由本院將原判決撤銷改判，分別各
    量處如主文所示之刑，均諭知易科罰金，及各別宣告被告丙○○易服勞役之折算
    標準，藉資懲儆。扣案如附表一所示之私菸（含仿冒商品），業經緝獲單位即行
    政院海岸巡防署海洋巡防總局第五海巡隊移送財政部高雄關稅局處分沒入，有該
    局九一年第０八九四號處分書一紙在卷可稽，本院爰不再為沒收之宣告，併予敘
    明。而附表二所示之私菸，爰依菸酒管理法第五十七條之規定，宣告沒收。
據上論斷，應依刑事訴訟法第四百五十五條之一第一項、第三項、第三百六十九條第
一項前段、第三百六十四條、第二百九十九條第一項前段，菸酒管理法第四十六條前
段、第五十七條、商標法第六十三條、刑法第十一條前段、第二十八條、第五十六條
、第五十五條、第四十一條第一項、第四十二條第三項、罰金罰鍰提高標準條例第二
條、現行法規所定貨幣折算新臺幣條例第二條，逕以簡易判決處刑如主文。
中      華      民      國     九十一     年     五     月      三十    日
                               臺灣高雄地方法院刑事第四庭
                                   審判長法  官  陳明富
                                         法  官  劉定安
         法  官  李代昌
右正本證明與原本無異。
如不服本判決，應於判決送達後十日內，向本院提出上訴狀。
                                         書記官  吳月華
中    華    民    國      九十二      年      五      月      三十    日
附件一
附件二
附表一：
┌──┬─────────────┬────────┐
│項目│查  獲  私  菸            │數   量         │
├──┼─────────────┼────────┤
│一  │長壽白軟包淡菸            │一萬九千五百包  │
├──┼─────────────┼────────┤
│二  │MILD SEVEN (貼有專賣憑證) │一萬一千四百包  │
├──┼─────────────┼────────┤
│三  │MILD SEVEN                │三千六百包      │
└──┴─────────────┴────────┘
附表二：
┌──┬─────────────┬────────┐
│項目│查  獲  私  菸            │數   量         │
├──┼─────────────┼────────┤
│一  │大衛杜夫（白）            │六千包          │
├──┼─────────────┼────────┤
│二  │大衛杜夫（黑）            │八千包          │
├──┼─────────────┼────────┤
│三  │大衛杜夫（國際包）        │五百包          │
├──┼─────────────┼────────┤
│四  │峰                        │二萬零五百包    │
└──┴─────────────┴────────┘
附錄本判決論罪科刑適用法條
菸酒管理法第四十六條
產製或輸入私菸、私酒者，處一年以下有期徒刑、拘役或科或併科新臺幣三十萬元以
上一百五十萬元以下罰金。
商標法第六十三條
明知為前條商品而販賣、意圖販賣而陳列、輸出或輸入者，處一年以下有期徒刑、拘
役或科或併科新臺幣五萬元以下罰金。
